【裁判字號】    92,簡上,8
【裁判日期】    920328
【裁判案由】    偽造文書
【裁判全文】
臺灣士林地方法院刑事判決                            九十二年度簡上字第八號
    上  訴  人
    即  被  告  乙○○
右列上訴人因偽造文書案件，不服本院九十一年度士簡字第五一六號中華民國九十一
年十一月十五日第一審簡易判決（聲請簡易判決處刑案號：九十一年度偵字第九五四
九號），提起上訴，本院管轄之第二審合議庭判決如左：
    主  文
上訴駁回。
    事實及理由
一、本案經本院審理結果，認第一審以上訴人即被告乙○○犯刑法第二百十四條之使
    公務員登載不實罪，判處拘役五十日，如易科罰金以三佰元折算一日，其認事用
    法及量刑均無不當，應予維持，除引用第一審判決書記載之事實、證據及理由 (
    如附件)外，並補充理由如下：被告於申請補發土地、建物所有權狀時，使用其
    自行填寫制作內容不實之申請書及切結書，該資料並經該管公務員採取，編列於
    所掌之土地登記卷宗內，此時該資料即已成為該登記簿冊公文書之一部，該管公
    務員雖係以「編列」代替「登載」，然不得以形式上該管公務員並未將該不實資
    料內容「轉載」於所掌公文書上，即謂並未為不實登載，最高法院八十七年度台
    上字第四０八一號判決可資參照。本件被告已明知所有權狀在告發人甲○○手中
    ，並未滅（遺）失，竟又立具「權利書狀不慎滅失屬實」之切結書、申請書做為
    附件，持以向地政機關辦理書狀補給登記。依卷附臺北市中山地政事務所函送之
    登記卷，該管公務員並已將該切結書、申請書編列為登記卷之一部，以之作為在
    土地登記簿為書狀補給登記，依上開說明，即應認該管公務員已將該不實事項登
    載於所掌之土地登記簿公文書甚明。
二、被告乙○○上訴意旨以本件係因告發人甲○○騙取其權狀在先，其不得已且不諳
    法律才會為本件犯行，請求酌處緩刑云云。經查：被告本係有配偶之人，其與告
    發人甲○○乃係婚外情之男女關係，被告之所以會將權狀交付甲○○，雖係因甲
    ○○以將兩人不倫關係曝光及自殺等方式要求被告將財產全數交予伊，而被告為
    保護子女及維繫家庭所致，然終究係被告衡量現實利害以後所為之自由決定，且
    這樣的結果，更係因被告自己對於女色不能自持，而背叛家庭在先所造成，更甚
    者，其欲取回權狀，本有其他法律途徑，縱如其所自稱不諳法律，然至愚亦應知
    謊稱自己財物遺失，本身就是不正當的行為，竟決意為之，自應負擔法律之責任
    。是由被告整個犯罪歷程而為觀察，甚者由其於本院調查審理時，一再言之鑿鑿
    ，稱其本身即係一個受害者云云之犯後態度觀察，客觀上被告所為並無任何值得
    其家庭與法院同情之處。其雖又一再陳稱：上訴是為了給原諒自己的太太交代云
    云，然面對丈夫背叛自己與家庭的妻子，解除他的痛苦最有效的良方，無非應該
    是更深切的反省與認錯以及更深沉的感情付出與呵護，豈有於法庭上對自己無可
    原諒之犯行汲汲求取輕判，而尚大言不慚自稱如此將可告慰愛他的妻子、子女因
    其背叛而受傷的心靈？本院綜核上情，認國家對被告之刑罰，於本件尚無暫不執
    行之理由，被告上訴求為緩刑之宣告顯非可採，應予駁回。
據上論斷，應依刑事訴訟法第四百五十五條之一第一項、第三項、第三百六十四條、
第三百六十八條、第三百七十三條，判決如主文。
本案經檢察官劉異海到庭執行職務。
中    華    民    國    九十二    年      三      月       二十八       日
                                  臺灣士林地方法院刑事第三庭
                                    審判長法  官  雷  雯  華
                                          法  官  李  育  仁
                                          法  官  王  沛  雷
右正本證明與原本無異。
本判決不得上訴。
                                          書記官  詹  志  鵬
中    華    民    國    九十二    年      三      月       三十一       日


司法院資訊處製作；財團法人民間司法改革基金會備份。
